【裁判字號】    92,訴,1181
【裁判日期】    920519
【裁判案由】    毒品危害防制條例
【裁判全文】
臺灣臺中地方法院刑事判決                        九十二年度訴字第一一八一號
    公  訴  人  臺灣臺中地方法院檢察署檢察官
    被      告  甲○○
右列被告因毒品危害防制條例案件，經檢察官提起公訴（九十二年度毒偵字第一００
一號），本院判決如左：
    主  文
甲○○連續施用第一級毒品，累犯，處有期徒刑壹年，扣案之第一級毒品海洛因玖包
（驗餘合計淨重拾柒點捌伍公克，包裝重點玖零公克，純度百分之貳拾柒點柒肆，
純質淨重肆點玖伍公克）均沒收銷燬之、空夾鍊袋壹大包、電子磅秤壹台均沒收；又
連續施用第二級毒品，累犯，處有期徒刑拾月，扣案之安非他命吸食器組均沒收。
應執行有期徒刑壹年捌月，扣案之第一級毒品海洛因玖包（驗餘合計淨重拾柒點捌伍
公克，包裝重點玖零公克，純度百分之貳拾柒點柒肆，純質淨重肆點玖伍公克）均
沒收銷燬之、空夾鍊袋壹大包、電子磅秤壹台及安非他命吸食器組均沒收。
    事  實
一、甲○○前曾於民國八十二年十二月十七日，因違反麻醉藥品管理條例、肅清煙毒
    條例案件，經臺灣板橋地方法院各判處有期徒刑八月、四年，並定應執行之刑為
    有期徒刑四年六月確定，經送監執行後於八十四年九月六日假釋付保護管束出監
    ，後於假釋中，再因違反麻醉藥品管理條例案件，先後於八十六年十二月三十日
    、八十七年四月四日，經臺灣高等法院臺中分院、本院各判處有期徒刑四月、五
    月確定，並分別於八十七年三月二十一日、八十七年四月二十八日經易科罰金繳
    清罰金執行完畢，後並撤銷上開假釋而仍需執行殘刑有期徒刑二年四月六日，經
    送監執行並於九十年一月二十日因縮短刑期假釋付保護管束出監，而於九十年五
    月七日因縮刑期滿假釋未經撤銷而視為執行完畢；復因施用第二級毒品安非他命
    案件，經依臺灣板橋地方院以八十八年度毒聲字第五二六０號裁定送觀察、勒戒
    後，認無繼續施用毒品之傾向，業經臺灣板橋地方法院檢察署檢察官（公訴人誤
    認為臺灣臺中地方法院檢察署檢察官）於八十八年九月三十日以八十八年度偵字
    第一六五六三號處分不起訴，並於八十八年十月七日經公告確定，猶不知警惕，
    詎甲○○於上開不起訴處分後五年內，竟另基於施用第一級毒品海洛因之概括犯
    意，自九十二年三月初某日起至九十二年三月二十六日下午一時許止，以平均一
    天約施用三至四次之量，在其臺中縣梧棲鎮○○路八十五巷二十五號二樓二０七
    室租屋處，以將少許第一級毒品海洛因粉末羼入香煙內，再點火施用之方式，連
    續施用第一級毒品海洛因多次；又另基於施用二級毒品安非他命之概括犯意，自
    九十二年三月初某日起至九十二年三月二十六日下午一時許止，以平均一天約施
    用四至五次之量，在其臺中縣梧棲鎮○○路八十五巷二十五號二樓二０七室租屋
    處，以將少許之第二級毒品安非他命置放於吸食器內以火燒烤使成煙霧再吸其煙
    霧之方式，連續施用第二級毒品安非他命多次。迨於九十二年三月二十六日下午
    一時三十分許，經警在臺中縣梧棲鎮○○路八十五巷二十五號前發現乙○○（所
    涉毒品案件，由檢察官另依法處理中）形跡可疑乃上前盤查，並自乙○○左手中
    查獲第一級毒品海洛因一小包，又另自乙○○右口袋內起獲第一級毒品海洛因三
    小包，後經乙○○之引導至甲○○上址租屋處內，當場查獲正在屋內之甲○○，
    並在屋內扣得屬甲○○所有之第一級毒品海洛因玖包（驗餘合計淨重拾柒點捌伍
    公克，包裝重點玖零公克，純度百分之貳拾柒點柒肆，純質淨重肆點玖伍公克
    ）及甲○○所有供施用第一級毒品海洛因之空夾鍊袋壹大包、電子磅秤壹台及供
    施用第二級毒品安非他命所用之安非他命吸食器組與另屬乙○○所有之注射針
    筒貳支等物（此部分物品為公訴人於起訴書中所漏未記載），嗣經本院以九十二
    年度毒聲字第八五三號裁定送觀察、勒戒後，經臺灣臺中看守所於九十二年四月
    十五日以中所正衛字第０九二０００一三一九號函，認定甲○○有繼續施用毒品
    之傾向（並經本院另案於九十二年四月二十九日以九十二年度毒聲字第一一三一
    號裁定令入戒治處所施以強制戒治壹年）。
二、案經臺中縣警察局清水分局報請臺灣臺中地方法院檢察署檢察官偵查起訴。
    理  由
一、右揭事實，業據被告甲○○於本院審理時均坦承不諱，而被告為警查獲後經採其
    尿液送請鑑驗，其結果確呈安非他命類與鴉片類藥物陽性反應，有中山醫學大學
    附設醫院藥物濫用檢測中心所出具之尿液篩檢檢驗報告影本一紙附卷可稽。並有
    查獲時所起出之空夾鍊袋壹大包、電子磅秤壹台及安非他命吸食器組扣案足資
    佐證，又扣案之不明藥物白色粉末九包經送請法務部調查局鑑定之結果，亦確含
    海洛因成分（驗餘合計淨重拾柒點捌伍公克，包裝重點玖零公克，純度百分之
    貳拾柒點柒肆，純質淨重肆點玖伍公克），亦有法務部調查局九十二年四月二十
    四日調科壹字第一二００一二七四九號鑑定通知書一紙在卷可憑，則被告就其有
    連續施用第一級毒品海洛因及連續施用第二級毒品安非他命之自白核均與事實相
    符，堪予採信。另被告前曾因施用第二級毒品安非他命案件，經依臺灣板橋地方
    院以八十八年度毒聲字第五二六０號裁定送觀察、勒戒後，認無繼續施用毒品之
    傾向，業經臺灣板橋地方法院檢察署檢察官（公訴人誤認為臺灣臺中地方法院檢
    察署檢察官）於八十八年九月三十日以八十八年度偵字第一六五六三號處分不起
    訴，並於八十八年十月七日經公告確定等情，有臺灣臺中地方法院檢察署刑案資
    料查註紀錄表及臺灣板橋地方法院檢察署檢察官八十八年度偵字第一六五六三號
    不起訴處書（係電腦查詢資料）各一份在卷可按。又被告於五年內再犯毒品危害
    防制條例第十條第一項、第二項之罪，經裁定送觀察勒戒，認有繼續施用毒品傾
    向，並有臺灣臺中看守所於九十二年四月十五日以中所正衛字第０九二０００一
    三一九號函所附「有無繼續施用毒品傾向證明書」一份在卷可查，本件事證明確
    ，被告之犯行均洵堪認定。
二、按海洛因係毒品危害防制條例所定之第一級毒品，而安非他命則係同條例所稱之
    第二級毒品，均不得非法施用。而被告經依同條例第二十條第二項為不起訴處分
    後，五年內再犯同條例第十條第一項、第二項之罪，經觀察、戒勒後，認有繼續
    施用毒品之傾向，已如前述。是核被告所為，係犯毒品危害防制條例第十條第一
    項之施用第一級毒品罪及同條第二項之施用第二級毒品罪。查被告為供施用第一
    級毒品及第二級毒品而持有各該級毒品之低度行為，應各為施用之高度行為所吸
    收，均不另論罪。次查被告先後多次施用第一級毒品海洛因及多次施用第二級毒
    品安非他命之犯行，時間緊接，所犯構成要件相同，顯各係基於概括犯意反覆為
    之，均應依連續犯之規定論以一罪，並均依法加重其刑。又查被告所犯上開二罪
    ，犯意各別，罪質互殊，應予分論併罰。末查被告前曾於八十二年十二月十七日
    ，因違反麻醉藥品管理條例、肅清煙毒條例案件，經臺灣板橋地方法院各判處有
    期徒刑八月、四年，並定應執行之刑為有期徒刑四年六月確定，經送監執行後於
    八十四年九月六日假釋付保護管束出監，後於假釋中，再因違反麻醉藥品管理條
    例案件，先後於八十六年十二月三十日、八十七年四月四日，經臺灣高等法院臺
    中分院、本院各判處有期徒刑四月、五月確定，並分別於八十七年三月二十一日
    、八十七年四月二十八日經易科罰金繳清罰金執行完畢，後並撤銷上開假釋而仍
    需執行殘刑有期徒刑二年四月六日，經送監執行並於九十年一月二十日因縮短刑
    期假釋付保護管束出監，而於九十年五月七日因縮刑期滿假釋未經撤銷而視為執
    行完畢，有臺灣臺中地方法院檢察署刑案資料查註紀錄表及臺灣高等法院被告全
    國前案紀錄表各一份附卷可稽，被告前受有期徒刑執行完畢，於五年以內再犯本
    件有期徒刑以上之二罪，為累犯，均應依刑法第四十七條規定遞加重其刑。爰審
    酌被告之平日素行（曾有多次麻藥及煙毒前科）、犯罪之動機、目的、手段、與
    前曾因施用毒品經裁定送觀察、勒戒後，因認無繼續施用之傾向，經檢察官為不
    起訴處分確定後，卻仍再犯本案之罪、施用第一、二級毒品之次數、施用第一、
    二級毒品期間之長短、施用毒品係戕害自身健康、所生危害及犯後坦承犯行態度
    尚屬良好等一切情狀，分別量處如主文所示之刑，並定其應執行之刑，以示懲儆
    。
三、扣案之第一級毒品海洛因玖包（驗餘合計淨重拾柒點捌伍公克，包裝重點玖零
    公克，純度百分之貳拾柒點柒肆，純質淨重肆點玖伍公克），為查獲之毒品，應
    依毒品危害防制條例第十八條第一項前段之規定宣告沒收銷燬之。另查獲扣案之
    空夾鍊袋壹大包及電子磅秤壹台係為供方便施用第一級毒品海洛因所用之物，而
    扣案之安非他命吸食器組，則係被告為供施用第二級毒品安非他命所用之物，
    且均係屬被告所有，業經被告甲○○、證人乙○○二人分別陳明及結證在卷（詳
    見本院九十二年五月七日審判筆錄），爰均依刑法第三十八條第一項第二款之規
    定宣告沒收之。至另扣案之注射針筒貳支，經本院詢之證人乙○○則結證稱係屬
    其所有，供施用第一級毒品海洛因所用（詳見同上審判筆錄）及自證人乙○○身
    上所起獲之第一級毒品海洛因四小包，則均應於乙○○所涉之毒品案件中，由檢
    察官依法處理之，併此敘明。
據上論斷，應依刑事訴訟法第二百九十九條第一項前段，毒品危害防制條例第十條第
一項、第二項、第二十條第三項前段、第十八條第一項前段，刑法第十一條前段、第
五十六條、第四十七條、第五十一條第五款、第三十八條第一項第二款，判決如主文
。
本案經檢察官林樹蘭到庭執行職務。
中      華      民      國      九十二      年      五    月    十九    日
                                    臺灣臺中地方法院刑事第六庭
                                        法  官  許  旭  聖
右正本證明與原本無異。
如不服本判決，應於判決送達後十日內向本院提出上訴狀（須附繕本），上訴於
臺灣高等法院臺中分院。
                                        書記官
中      華      民      國      九十二      年      五    月    十九    日
附錄本案論罪科刑法條：
毒品危害防制條例第十條第一項：施用第一級毒品者，處六月以上五年以下有期徒刑
                              。
                      第二項：施用第二級毒品者，處三年以下有期徒刑。


司法院資訊處製作；財團法人民間司法改革基金會備份。
